【裁判字號】    95,上訴,598
【裁判日期】    950515
【裁判案由】    違反毒品危害防制條例
【裁判全文】
臺灣高等法院高雄分院刑事判決         95年度上訴字第598號
上  訴  人  臺灣高雄地方法院檢察署檢察官
上  訴  人
即  被  告  甲○○
上列上訴人因被告違反毒品危害防制條例案件，不服臺灣高雄地
方法院95年度訴字第187 號中華民國95年2 月27日第一審判決（
起訴案號：臺灣高雄地方法院檢察署95年度毒偵字第276 號，移
送併辦案號：同檢察署95年度毒偵字第2487號），提起上訴，本
院判決如下：
    主  文
原判決撤銷。
甲○○連續施用第一級毒品，累犯，處有期徒刑拾月，海洛因肆
小包（共毛重零點捌公克）沒收銷燬之；又連續施用第二級毒品
，累犯，處有期徒刑捌月。應執行有期徒刑壹年肆月，海洛因肆
小包（共毛重零點捌公克）沒收銷燬之。
    事  實
一、甲○○於民國（下同）89年間因違反毒品危害防制條例案件
    ，經臺灣高雄地方法院判處有期徒刑7 月確定，於91年10月
    19日執行完畢。又甲○○於88年間曾因施用毒品案件，經台
    灣高雄地方法院以88年度毒聲字第1263號裁定送觀察勒戒，
    認無繼續施用毒品傾向，經台灣高雄地方法院檢察署檢察官
    以88年度偵字第5199號案件為不起訴處分確定。詎甲○○仍
    不知悔改，復又基於施用第一級毒品海洛因及施用第二級毒
    品甲基安非他命之概括犯意，自94年11月3 日起至95年3 月
    5 日止，連續在高雄縣路竹鄉○○村○○路1145號住處及其
    他住居所或隱蔽處，連續分別施用海洛因、安非他命多次，
    平均每數日施用1 次，嗣於：（一）94年11月3 日16時20分
    許，在高雄縣政府警察局岡山分局嘉興派出所，經警採尿送
    驗而被查獲。（二）95 年3月5 日19時20分許，在高雄市新
    興區○○○路211 號前，又被警查獲，並在其所搭之車上扣
    得海洛因4 小包（共毛重0.8 公克）。
二、案經高雄縣政府警察局岡山分局移送臺灣高雄地方法院檢察
    署檢察官偵查起訴及高雄市政府警察局保安大隊移送同署檢
    察官函請併辦。
    理  由
一、上揭施用毒品之事實，業據被告甲○○於警訊、偵查、原審
    及本院審理時坦承不諱，經警於查獲時採取其尿液送鑑驗結
    果，其尿液均呈嗎啡及甲基安非他命陽性反應，此有台灣檢
    驗科技股份有限公司94年11月18日編號KH2005B0000000號濫
    用藥物尿液檢驗報告書、高雄市立凱旋醫院95年3 月16日編
    號A00000000 號濫用藥物尿液檢驗報告書各1 紙在卷足稽，
    復有其欲備以施用之海洛因4 包（共毛重0.8 公克），扣案
    可資佐証。又被告甲○○於88年間曾因施用毒品案件，經台
    灣高雄地方法院以88年度毒聲字第1263號裁定送觀察勒戒，
    認無繼續施用毒品傾向，經台灣高雄地方法院檢察署檢察官
    以88年度偵字第5199號案件為不起訴處分確定，亦有臺灣高
    等法院被告前案紀錄表在卷可供證明，是被告甲○○於前施
    用毒品案件觀察勒戒執行完畢後5 年內，又為本案施用毒品
    犯行已甚明確，其犯行已堪予認定。
二、核被告甲○○所為，係犯毒品危害防制條例第10條第1 項之
    施用第1 級毒品及同條第2 項之施用第2 級毒品等罪。其持
    有第1級 毒品海洛因及持有第2 級毒品甲基安非他命之低度
    行為，應分別為其施用海洛因及甲基安非他命之高度行為所
    吸收，不另論罪。被告甲○○先後多次施用第一、二級毒品
    犯行，時間緊接，反覆實施，顯係基於概括之犯意，所犯又
    係構成要件相同之罪，應依連續犯之規定論以一罪。被告甲
    ○○第2 次被查獲之事實欄（二）之非法施用海洛因、安非
    他命部分雖未据起訴，惟此部分與起訴部分有連續犯裁判上
    一罪關係，亦為起訴效力所及，本院自得一併審究。被告甲
    ○○所犯施用海洛因及甲基安非他命2 罪之間，犯意各別，
    行為互殊，應予以分論併罰。再被告甲○○於89年間因違反
    毒品危害防制條例案件，經臺灣高雄地方法院判處有期徒刑
    7 月確定，於91年10月19日執行完畢之事實，此有臺灣高等
    法院被告前案紀錄表可按，於上開應執行之有期徒刑執行完
    畢5 年以內，再犯本件有期徒刑以上之罪，為累犯，分別就
    被告所犯施用海洛因及施用甲基安非他命犯行部分各依刑法
    第47條規定加重其刑。
三、原審予以論科，固非無見，惟查原審就被告甲○○第2 次被
    查獲非法施用海洛因、安非他命部分未及審究，尚有未洽（
    原審於95年2 月27日宣判，被告甲○○第2 次施用毒品部分
    於95年3 月5 日被查獲），檢察官及被告甲○○上訴請求就
    其第2 次被查獲部分併案審判，為有理由，原判決此部分暨
    定執行刑部分自應予撤銷改判。審酌被告甲○○有多次施用
    毒品前科，復於毒品危害防制條例施行後，於89年間即因施
    用毒品案件，經法院裁定送觀察勒戒期滿，復獲不起訴處分
    確定，而仍不知悔悟，又為本件施用毒品犯行，顯見其長期
    與毒品為伍，難以戒除施用毒慣行，其於審理中已坦供犯行
    ，態度尚稱良好，其嗣後查獲之海洛因數量不多等一切情狀
    ，爰量處如主文第2 項所示之刑，並定其應執行之刑為有期
    徒刑1 年4 月。扣案之其備欲供吸食用之海洛因4 小包（共
    毛重0.8 公克），並依毒品危害防制條例第18條第1 項前段
    之規定，併予宣告沒收銷毀之。
據上論結，應依刑事訴訟法第369 條第1 項前段、第364 條、第
299 條第1 項前段，毒品危害防制條例第10條第1 項、第2 項、
第18條第1 項前段，刑法第11條、第56條、第47條、第51條第5
款，判決如主文。
本案經檢察官陳國全到庭執行職務。
中    華    民    國    95    年      5    月   15    日
                  刑事第六庭  審判長法  官  張盛喜
                                    法  官  范惠瑩
                                    法  官  李璧君
以上正本證明與原本無異。
施用安非他命不得上訴。
施用海洛因如不服本判決應於收受本判決後10日內向本院提出上
訴書狀，其未敘述上訴理由者，並得於提起上訴後10日內向本院
補提理由書狀（均須按他造當事人之人數附繕本）「切勿逕送上
級法院」。
中    華    民    國    95    年    5     月    15    日
                                    書記官  林明威
附錄本件判決論罪科刑法條：
毒品危害防制條例第10條
施用第一級毒品者，處 6 月以上 5 年以下有期徒刑。
施用第二級毒品者，處 3 年以下有期徒刑。


司法院資訊處製作；財團法人民間司法改革基金會備份。
